bg-BG: Тип подплата за завеси: Затъмняваща подплата; Подплатени с частично затъмняване; Подплатено; Подплатени за уединение; Подплатени за затъмняване на стаята; Прозрачно; Термална подплата; Без подплата; Друго
sk-SK: Typ podšívky na záclony: Zatemňovacia podšívka; Polozatemňovacia podšívka; Všité pod podšívku; Tenšia nepriehľadná podšívka; Stredne zatemňovacia podšívka; Jasný; Tepelno-izolačná podšívka; Bez podšitia; Iné
sl-SI: Vrsta podloge za zavese: Zatemnjena podloga; Zatemnjena podloga; Medvrstno; Zasebnost podloga; Zatemnitev sobe s podloženo podlogo; Prosojne; Termo podloga; Brez podloge; Druga
nl: Type gordijnvoering: Verduisterende voering; Dimout gevoerd; Tussenvoering; Privacyvoering; Verduisterende voering; Vitrage; Thermisch gevoerd; Ongevoerd; Overig
fr: Type de doublure de rideau: Doublure occultante; Doublure tamisante; Doublé; Doublure intimité; Doublure occultante; Transparent; Doublure thermique; Sans revêtement; Autre
nb: Type gardinfôr: Mørkleggingsfôr; Dimout-fôret; Mellomlinjet; Privatlivforet; Rommørking foret; Ren; Termofôret; Unlined; Annet
vi: Loại lớp lót rèm: Lớp lót cản sáng tuyệt đối; Lớp lót giảm sáng; Có lớp lót bên trong; Lớp lót đảm bảo riêng tư; Lớp lót làm tối phòng; Voan mỏng; Lớp lót cách nhiệt; Không có lớp lót bên trong; Khác
ja: カーテンライニングのタイプ: 遮光裏地; ディムアウトライン; 芯地付き; プライバシー保護; 室内遮光裏地付き; シアー; サーマルライニング; 裏地なし; その他
ru: Тип подкладки шторы: Светонепроницаемая подкладка; Подкладка с частичным затемнением; С дополнительной подкладкой; Подкладка с защитой от просвечивания; Затемняющая подкладка; Прозрачная; Термоподкладка; Без подкладки; Другое
de: Vorhangfuttertyp: Vollverdunkelnd; Halbverdunkelnd; Mit Zwischenschicht; Blickdicht; Verdunkelnd gefüttert; Leicht deckend; Isolierend; Nicht ausgekleidet; Sonstiges
tr: Perde astarı türü: Karartma Astarlı; Dimout astarlı; Ara dolgulu; Gizlilik Astarı; Oda Karartmalı Astarlı; Şeffaf; Isı Yalıtımlı Astarlı; Astarsız; Diğer
sv: Typ av gardinfoder: Mörkläggande blackout-foder; Dimout-fodrad; Fodrad; Foder för insynsskydd; Mörkläggande foder; Skir; Termiskt fodrad; Utan innerförsegling; Övrigt
zh-CN: 窗帘衬里类型: 全遮光衬里; 半遮光衬里; 内衬; 隐私保护衬里; 房间遮光衬里; 薄纱; 保温衬里; 无衬; 其他
es: Tipo de forro de cortina: Forro oscuro; Forro opaco; Intercalado; Forro de privacidad; Habitación con forro oscurecedor; Transparentes; Forro térmico; Sin forro; Otros
hr-HR: Vrsta podstave zavjese: Podstava za blokiranje svjetlosti; Podstava za zamračivanje; Međusloj; Podstava za zaštitu privatnosti; Podstava za zatamnjivanje; Prozirne; Termalna podstava; Bez linija; Ostalo
da: Gardinforingstype: Mørklægningsforet; Foret med lysdæmpning; Interlined; Foret til privatliv; Foret let mørklægning; Sheer; Termisk foret; Unlined; Andet
lt-LT: Užuolaidos pamušalo tipas: Užtemdomas pamušalas; Dimout pamušalas; Su pamušalu; Privatumo pamušalas; Kambarį tamsinantis pamušalas; Permatomos; Terminis pamušalas; Be linijų; Kita
cs: Typ podšívky záclony: Blackout podšívka; Dimout podšívka; Podšívka; Lehká podšívka pro soukromí; Podšívka pro zatemnění místnosti; Průsvitné; Termo podšívka; Bez podšívky; Jiné
pt-PT: Tipo de forro de cortina: Forro blackout; Forro Dimout; Forro interno; Forro de privacidade; Forro para escurecimento do ambiente; Transparente; Forro térmico; Sem forro; Outro
it: Tipo di fodera della tenda: Foderata oscurante; Foderata oscurante; Foderato; Foderata per privacy; Fodera oscurante per stanze; Sheer; Fodera termica; Senza rivestimento; Altro
ko: 커튼 안감 유형: 암막 안감 처리; 딤아웃 안감 처리; 중간 안감; 프라이버시 보호 안감 처리; 룸 다크닝 안감 처리; 쉬어; 단열 안감 처리; 라이너 없음; 기타
en: Curtain lining type: Blackout Lined; Dimout Lined; Interlined; Privacy Lined; Room Darkening Lined; Sheer; Thermal Lined; Unlined; Other
pl: Rodzaj podszewki zasłonowej: Z podszewką zaciemniającą; Z podszewką przyciemniającą; Z podszewką; Z podszewką zapewniającą prywatność; Z podszewką zaciemniającą; Transparentna; Z podszewką termoizolacyjną; Bez podszewki; Pozostałe
el: Τύπος επένδυσης κουρτίνας: Επένδυση συσκότισης; Dimout με επένδυση; Με ενδιάμεση φόδρα; Επένδυση προστασίας ιδιωτικότητας; Επένδυση μείωσης φωτεινότητας δωματίου; Διάφανη; Θερμική επένδυση; Χωρίς φόδρα; Άλλο
th: ประเภทของซับในผ้าม่าน: แบบบุซับในกันแสง; แบบเย็บซับในด้วยผ้า Dimout; แบบปลอกสอดราว; แบบซับในเพื่อความเป็นส่วนตัว; แบบซับในที่ช่วยลดแสง; โปร่งบาง; แบบซับในกันความร้อน; ไม่มีแผ่นรอง; อื่นๆ
fi: Verhonvuorin tyyppi: Pimennysvuorattu; Dimout-vuorattu; Välivuorattu; Vuorattu; Huoneen tummentava vuorattu; Läpikuultava; Lämpövuorattu; Vuoraamaton; Muu
ro-RO: Tipul de căptușeală a perdelei: Căptușeală opacă; Căptușeală pentru filtrarea luminii; Căptușeală dublă; Căptușeală pentru intimitate; Căptușeală pentru întunecarea camerei; Transparent; Căptușeală termică; Necăptușit; Altele
zh-TW: 窗簾內襯類型: 全遮光內襯; 遮光內襯; 有內襯; 隱私內襯; 半遮光內襯; 紗簾; 保暖內襯; 無內襯; 其他
hu: Függönybélés típusa: Sötétítő béléssel; Fényzáró béléssel; Köztes bélés; Belátásgátló béléssel; Szobasötétítő béléssel; Áttetsző; Termikus béléssel; Béleletlen; Egyéb
pt-BR: Tipo de forro de cortina: Forro blackout; Forrado com Dimout; Entretelado; Forro de privacidade; Forro para escurecimento do ambiente; Transparente; Revestimento térmico; Sem forro; Outro